Lluís Casamajor Paloma

Software developer and IT technician

Email: Iluischess@gmail.com Dirección: Capitans comellas, 27, 08320, Barcelona,

Fenaña

Teléfono: 625046811 **Fecha de nacimiento:** 14-02-1994

Nacionalidad: Española

Enlace: https://www.linkedin.com/in/llu%C3%ADs-ca

samajor-paloma-b338a2206/



OBJETIVO PROFESIONAL

Graduado en desarrollo de aplicaciones multiplataforma y en construcción de nuevos conocimientos en el mundo del desarrollo web con constante renovación.

Desarollador de software de aplicaciones de escritorio y de paginas web desde hace 3 años.

EXPERIENCIA

El Masnou, Cataluña, España 2016 - Actualmente

Desarrollador de software y técnico informático tupsar

Desarrollo de proyectos web corporativas y e-commerce y aplicaciones de escritorio, utilizando diversas tecnologías de gestión de bases de datos (PostgreSQL, MYSQL, SQLServer, Microsoft Access), lenguajes de programación y plataformas Web profesionales CMS (Wordpress, Joomla, Prestashop, Shopify).

Posicionamiento SEO tanto técnico como de contenidos.

Programación y diseño de programas con Microsoft Access.

Soporte técnico como IT en A3 ERP software.

Barcelona, Cataluña, España 2016 - 2018

Desarrollador web

Logolate S.L.

Desarrollo y mantenimiento de la página web oficial de la empresa. Creación y gestión de contenidos SEO on page y estrategias de marketing. Mantenimiento de campañas SEM.

Mataró, Cataluña, España 2014 - 2015

Informático

INFORGEST INFORMATICA SL

Montaje de Equipos informáticos, montaje de sistemas operativos y programas informáticos solicitados por clientes. Resolución de problemas técnicos con dispositivos e impresoras.

EDUCACIÓN

Barcelona, Cataluña, España Noviembre 2020 - 2021

Curso de Python (Formando Actualmente)

Udemy

https://www.udemy.com/share/102KMSBUoYeFtaTHQ=/

Mataró, Cataluña, España 2016 - 2018

Formación Profesional de Grado Superior de Desarrollo de aplicaciones multiplataforma

Escola Pia Santa Anna Mataró

Proyecto de final de curso: https://github.com/lluischess/proyecto-final-Eventcraft

Formación Profesional de Grado Medio de Sistemas microinformáticos y redes

Escola Pia Santa Anna Mataró

HABILIDADES

- · Trabajo en equipo
- · Gestión de Proyectos Web
- Experiencia CMS(Joomla, Wordpress y Prestashop)
- SQL
- Gestores de Bases de Datos (Mysql, Postgres, MsSQL)
- · Creación y gestión BBDD Azure
- · Microsoft Office (Excel y Access)
- HTML y CSS
- · Lenguajes de Programación: Python, PHP y VBA
- · Frameworks: Django y Laravel
- SE0
- · Back-end

IDIOMAS

Español

Nivel Nativo

Catalán

Nivel Nativo

Inglés

Nivel medio escrito / Nivel medio alto hablado

PROYECTOS

- Proyectos web con afiliación:

juegosmascartas.com estiloparahombre.com paraelorgullo.com

- Proyectos web:

tupsar.com

logolate.com